【裁判字號】    99,消債清,164
【裁判日期】    991227
【裁判案由】    清算
【裁判全文】
臺灣桃園地方法院民事裁定           99年度消債清字第164號
聲  請  人
即  債務人  何寶珠
代  理  人  李宏文律師
上列當事人因消費者債務清理事件聲請清算，本院裁定如下：
    主  文
債務人何寶珠自中華民國九十九年十二月三十一日十七時起開始
清算程序，並同時終止清算程序。
    理  由
一、按更生方案未依消費者債務清理條例第59條、第60條規定可
    決時，除有該條例第64條規定之情形外，法院應以裁定開始
    清算程序，消費者債務清理條例第61條定有明文。再按法院
    開始清算程序之裁定，應載明其年、月、日、時，並即時發
    生效力；債務人之財產不敷清償清算程序之費用時，法院應
    裁定開始清算程序，並同時終止清算程序，同條例第83條第
    1 項、第85條第1 項亦有明文規定。
二、本件債務人主張：其名下並無資產，且未由法院裁定開始更
    生程序或許可和解或宣告破產，前雖曾於消費者債務清理條
    例施行前，與最大無擔保債權銀行萬泰商業銀行股份有限公
    司（下稱萬泰銀行）以自民國95年7 月起、分100 期、利率
    3.88％、每月清償新台幣（下同）10,260元之還款條件成立
    協商，然債務人勉力由子女協助還款22期後，因子女亦失業
    無法繼續協助還款終致毀諾，實屬有不可歸責於己而致履行
    困難之事由。現債務人負欠債務之總金額為799,750 元，92
    年中風至今身體狀況不佳，且年歲漸增，也一直找不到工作
    ，已入不敷出而無法維持最低基本生活，根本無任何收入足
    以清償銀行債務，顯有不能清償債務之情事，爰向本院聲請
    清算等語。
三、經查，債務人所主張之上開事實，業已提出協議書、97年度
    、98年度財政部臺灣省北區國稅局綜合所得稅各類所得資料
    清單、財團法人金融聯合徵信中心當事人綜合信用報告－債
    務清理條例前置協商專用債權人清冊、出院病歷摘要各1 份
    為證（見本院卷第9 至12頁、第16至18頁、第23頁、第25至
    27頁）；而債務人名下並無任何財產，並自97年起即處於失
    業狀態而無收入迄今之事實，亦經本院依職權調閱債務人97
    年度、98年度稅務電子閘門財產所得調件明細表（見本院卷
    第35至36頁）在卷可稽，尚足堪認定。可知本件債務人雖有
    履行與最大無擔保債權銀行萬泰銀行成立之債務協商22期後
    於97年6 月毀諾之情事，然債務人自97年起至今均無收入，
    除勉力支應其生活必要費用外，自難期債務人尚有餘力繼續
    繳納前揭協商款項，堪認其毀諾非因可歸責於己之事由所致
    ，應無礙債務人為本件清算事件之聲請。且現債務人既處失
    業狀態，名下又無任何財產可供清償債務，亦顯有不能清償
    債務之情事，此外，本件又查無債務人有消費者債務清理條
    例第6 條第3 項、第8 條或第82條第2 項所定駁回清算聲請
    之事由存在，則債務人聲請清算，應屬有據，並依首揭規定
    命司法事務官進行本件清算程序。再查，債務人名下並無任
    何財產，已如前述，是縱令本件進行清算程序，仍需支出相
    關清算程序費用，並參酌本件清算程序之規模，堪認聲請人
    之財產應不敷清償清算程序之費用，難認進行清算程序係有
    利於債權人及債務人，爰依首揭法律規定，裁定依法開始清
    算程序並同時終止清算程序。
三、爰裁定如主文。
中    華    民    國    99    年    12    月    27    日
              民事第三庭    法      官  林靜梅
上列正本證明與原本無異
開始清算程序之裁定不得抗告，如不服同時終止清算程序之裁定
，應於裁定送達後10日內，以書狀向本院提出抗告，並繳納抗告
費新臺幣1,000元。
中    華    民    國    99    年    12    月    27    日
                            書  記  官  王奐淳

司法院資訊處製作；財團法人民間司法改革基金會備份。
